【裁判字號】    95,易,166
【裁判日期】    950420
【裁判案由】    竊盜
【裁判全文】
臺灣屏東地方法院刑事判決               95年度易字第166號
公  訴  人  臺灣屏東地方法院檢察署檢察官
被      告  丁○○
                    號
被      告  丙○○
                    號（現於臺灣屏東竹田分監執行中）
上列被告因竊盜等案件，經檢察官提起公訴（95年度偵字第735
號），被告已為有罪之陳述，本院裁定改依簡式審判程序審理，
判決如下：
    主  文
丁○○共同連續攜帶兇器竊盜，處有期徒刑玖月，扣案之鐵剪壹
支沒收。
丙○○共同連續攜帶兇器竊盜，處有期徒刑柒月，扣案之鐵剪壹
支沒收；又收受贓物，處有期徒刑貳月。應執行有期徒刑捌月；
扣案之鐵剪壹支沒收。
    事  實
一、丁○○單獨一人基於為自己不法所有之概括犯意或與丙○○
    共同意圖為自己不法所有之概括犯意聯絡，分別於如附表編
    號1 、2 、3 所示之時間、地點，以如附表所示之竊盜方式
    ，竊取如附表編號1 、2 、3 所示之屏東縣內埔鄉公所及屏
    東縣瑪家鄉公所之電纜線，得手後，丙○○明知丁○○所竊
    取之如附表編號1 所示之財物係為贓物，竟仍在丁○○位於
    屏東縣內埔鄉○○村○○路○ 段156 巷34號之住處內，與丁
    ○○共同將丁○○單獨或二人共同所竊取編號1 、2 、3 所
    示之電纜線，以小刀削去外皮，迨於95年1 月6 日17時許，
    由丁○○騎乘VMX-640 號輕型機車，將前揭削皮後裸露之銅
    線載運至屏東縣內埔鄉龍潭村418 號「大明資源回收場」賣
    與不知情之負責人乙○○，變賣所得共新臺幣（下同）250
    元，丁○○與丙○○均分所得而花用殆盡，嗣於95年1 月7
    日1 時許，為警循線在丁○○之前揭住處查獲，並扣得前揭
    電纜線去外所剩銅線0.84公斤（業已發還被害人）、鐵剪1
    支、小刀1 把及銅線1 段。
二、案經屏東縣警察局內埔分局報請臺灣屏東地方法院檢察署檢
    察官偵查起訴及由同署檢察官就丙○○附表編號1 收受贓物
    罪部分追加起訴。
    理  由
一、上開事實、業據被告丁○○、丙○○於本院審理中均坦承不
    諱，核與證人即屏東縣內埔鄉公所課員甲○○指陳失竊情節
    相符，並經證人即大明資源回收場之負責人乙○○供證屬實
    ，且有鐵剪1 支、小刀1 把及銅線1 段扣案足憑，復有贓物
    認領保管單各2 紙、照片10幀附卷可證。是本件事證明確，
    被告犯行堪以認定。
二、按刑法第321 條第1 項第3 款之攜帶兇器竊盜罪，係以行為
    人攜帶兇器竊盜為其加重條件，其重點在於其具有行兇之可
    能，而此所謂兇器，其種類並無限制，凡客觀上足對人之生
    命、身體、安全構成威脅，具有危險性之兇器如起子、扳手
    、鉗子、剪刀等物均屬之。查被告丁○○、丙○○用以竊取
    電線所使用鐵剪，為金屬材質，可持之攻擊人體要害使用，
    客觀上足對人之生命、身體安全構成威脅，具有危險性，係
    屬兇器無疑。又按因贓物變得之財物，以贓物論，此有刑法
    第349 第3 項定有明文。查被告丙○○收受前揭共同被告丁
    ○○竊取如附表編號1 所示財物變賣之贓款，係竊盜之贓物
    變賣所得之財物，應仍論以贓物。是核被告丁○○就竊取如
    附表編號1 、2 、3 所示財物之行為，係犯刑法第321 條第
    1 項第3 款之攜帶兇器竊盜罪。被告丙○○就竊盜如附表編
    號2 、3 所示財物之行為，核其所為，係犯刑法第321 條第
    1 項第3 款之攜帶兇器竊盜罪；就收受共同被告丁○○所竊
    取如附表編號1 所示財物變賣之贓款之行為，核其所為，係
    犯刑法係犯刑法第349 條第1 項之收受贓物罪。被告二人就
    如附表編號2 、3 所示之犯行，有犯意聯絡及行為分擔，均
    為共同正犯。被告丁○○所為3 次竊盜犯行、被告丙○○所
    為2 次竊盜犯行，均時間緊接，方法相同，觸犯構成要件相
    同之罪，顯係基於概括犯意反覆為之，為連續犯，應依刑法
    第56條規定，均從一重論以攜帶兇器竊盜罪。被告丙○○所
    犯攜帶兇器竊盜罪與收受贓物罪間，犯意各別，罪名不同，
    應分論併罰之。又就被告丙○○收受如附表編號1 所示丁○
    ○所竊取之電纜線販賣所得之贓款，雖檢察官95年度偵字第
    735 號起訴書中漏未敘明，惟業經公訴人於本院審理時當庭
    追加起訴此部分之犯罪事實，此部分犯罪事實與本案為一人
    犯數罪之相牽連之犯罪，本院自應予以審理，併予敘明。爰
    審酌被告丁○○、丙○○之素行，正值青壯卻不思正途謀生
    ，竟攜帶兇器竊盜，所竊取之財物雖價值非鉅，惟係屬公共
    資產，對社會之民生用電將造成嚴重影響，被告丙○○又收
    受贓物變賣所得之財物，本應嚴懲，然被告犯後均供承犯行
    ，並有悔改誠意等一切情狀，量處如主文所示之刑，並就丙
    ○○所犯部分定應執行之刑，以資懲儆。扣案之鐵剪1 支，
    為被告丁○○所有，供其犯罪所用之物，業據其陳明在卷，
    應依刑法第38條第1 項第2 款宣告沒收；另被告丁○○、丙
    ○○用以削去電纜線外皮之小刀1 把及剪下之銅線1 段，非
    本件所犯竊盜、贓物罪之工具，又非違禁物，爰不為沒收之
    諭知，併此敘明。
據上論斷，應依刑事訴訟法第273 條之1 、第299 條第1 項前段
，刑法第56條、第28條、第321 條第1 項第3 款、第349 條第1
項、第3 項、第38條第1 項第2 款、第51條第5 款，罰金罰鍰提
高標準條例第1條，判決如主文。
本案經檢察官鄭伊鈞到庭執行職務。
中    華    民    國    95    年    4     月    20    日
                  刑事第二庭    法  官  陳海寧
以上正本證明與原本無異。
如不服本判決應於收受本判決送達後十日內向本院提出上訴書狀
，其未敘述上訴理由者，並得於提起上訴後十日內向本院補提理
由書狀（均須按他造當事人之人數附繕本）「切勿逕送上級法院
」
中    華    民    國    95    年    4     月    21    日
                                書記官  劉淑蓉
附表：
┌──┬────┬─────┬───┬───────┬─────┬────┐
│編號│時   間 │地   點   │犯罪人│竊盜方式      │  被害人  │備註    │
├──┼────┼─────┼───┼───────┼─────┼────┤
│ 1. │95年1月4│屏東縣內埔│丁○○│以客觀上對人之│屏東縣內埔│三次竊得│
│    │日14時許│鄉黎明村往│      │生命、身體、安│鄉公所    │之電纜線│
│    │        │隘寮村之產│      │全構成威脅，足│          │計有1.39│
│    │        │業道路    │      │供兇器使用之鐵│          │公斤，並│
│    │        │          │      │剪剪下電纜線，│          │賣得共新│
│    │        │          │      │再以小刀削去電│          │臺幣250 │
│    │        │          │      │纜線外皮      │          │元，潘榮│
├──┼────┼─────┼───┼───────┼─────┤瑞與黃旭│
│ 2. │95年1月5│屏東縣瑪家│丁○○│丙○○先將電纜│屏東縣瑪家│正朋分花│
│    │日17時許│鄉瑪家國中│丙○○│線拉下，再由潘│鄉公所    │用      │
│    │        │旁之產業道│      │榮瑞持客觀上對│          │        │
│    │        │路        │      │人之生命、身體│          │★均已將│
│    │        │          │      │、安全構成威脅│          │  上開電│
│    │        │          │      │，足供兇器使用│          │  纜線發│
│    │        │          │      │之鐵剪剪下電纜│          │  還被害│
│    │        │          │      │線，後以小刀削│          │  人    │
│    │        │          │      │去電纜線外皮  │          │        │
├──┼────┼─────┼───┼───────┼─────┤        │
│ 3. │95年1月6│屏東縣內埔│丁○○│丁○○以客觀上│屏東縣內埔│        │
│    │日13時許│鄉黎明村往│丙○○│對人之生命、身│鄉公所    │        │
│    │        │龍泉村之產│      │體、安全構成威│          │        │
│    │        │業道路    │      │脅，足供兇器使│          │        │
│    │        │          │      │用之鐵剪剪下電│          │        │
│    │        │          │      │纜線，丙○○則│          │        │
│    │        │          │      │在機車上把風，│          │        │
│    │        │          │      │得手後再以小刀│          │        │
│    │        │          │      │削去電纜線外皮│          │        │
│    │        │          │      │              │          │        │
└──┴────┴─────┴───┴───────┴─────┴────┘
附錄法條：
中華民國刑法第321條
犯竊盜罪而有左列情形之一者，處 6 月以上、 5 年以下有期徒
刑：
一  於夜間侵入住宅或有人居住之建築物、船艦或隱匿其內而犯
之者。
二  毀越門扇、牆垣或其他安全設備而犯之者。
三  攜帶兇器而犯之者。
四  結夥三人以上而犯之者。
五  乘火災、水災或其他災害之際而犯之者。
六  在車站或埠頭而犯之者。
前項之未遂犯罰之。
中華民國刑法第349條
收受贓物者，處 3 年以下有期徒刑、拘役或 500 元以下罰金。
搬運、寄藏、故買贓物或為牙保者，處 5 年以下有期徒刑、拘役
或科或併科 1 千元以下罰金。
因贓物變得之財物，以贓物論。


司法院資訊處製作；財團法人民間司法改革基金會備份。
